# 求助陈版关于扭亏企业，未分配利润为正的是否需要计提盈余公积

提问人：嫂嫂自重 时间：2017-02-16 11:10:00
这是一家中小板的母公司，账面期初未分配利润 1 亿多，去年亏损，今年扭亏，意见分歧是是否需要计提当期的盈余公积 我认为需要，因为期初未分配利润有一亿多，不存在未弥补亏损，当期盈利应该计提 合伙人认为当期净利润没有弥补去年税前可抵扣亏损，所以不需要计提，并且我部门以前执业也是如此 分歧的关键点在于适用法律（公司法、税法）对于未弥补亏损的问题，我认为期初未分配利润是正数，即不存在未弥补亏损，去年利润已经由留存的未分配利润自动弥补，其他人认为当期税前利润不够弥补去年亏损因而无需计提。 请问陈版我的理解哪里是错了？请陈版赐教！

回答人：chenyiwei
计提盈余公积是公司法的规定，因此其中的盈利和亏损都是会计口径（特指法定的个别报表）而不是税法口径。因而此处的弥补亏损，也是按照会计上的净利润和未分配利润余额比较确定，而不是以本期的应纳税所得额和期初的税务口径可弥补亏损相比较。

提问人：嫂嫂自重 时间：2017-02-16 19:05:16
那么就是说需要计提了是吗？

回答人：chenyiwei
是。

提问人：shiyunhao2 时间：2018-02-11 08:45:36
陈版，今天您的观点还是这个吗？计提盈余公积还是按照会计上的净利润和未分配利润余额比较确定吗？

回答人：chenyiwei
该观点没有变化。